【裁判字號】    98,交簡上,35
【裁判日期】    980630
【裁判案由】    過失傷害
【裁判全文】
臺灣嘉義地方法院刑事判決            98年度交簡上字第35號
上  訴  人  臺灣嘉義地方法院檢察署檢察官
被      告  丁○○
上列上訴人因被告過失傷害案件，不服本院嘉義簡易庭中華民國
98 年3月31日98年度嘉交簡字第262號第一審判決（聲請簡易判
決處刑書案號：臺灣嘉義地方法院檢察署98年度偵字第2050號）
，提起上訴，本院管轄之第二審合議庭判決如下：
    主  文
上訴駁回。
    事  實
一、丁○○於民國97年6月15日晚上11時許，騎乘車牌號碼IKJ-0
    81號重型機車，沿嘉義縣溪口鄉嘉157線公路由南往北方向
    行駛，於同日晚上11時22分許，途經嘉義縣溪口鄉游東村米
    粉宮53號前，本應注意車前狀況，隨時採取必要之安全措施
    ，而依當時天候晴、夜間有照明設備、路面乾燥、無缺陷、
    無障礙物、視距良好等一切情況，並無不能注意之情形，竟
    疏於注意車前人車動向，適有甲○○行經該處，本應注意行
    人於未設有行人穿越設施，亦非禁止穿越之路段穿越道路時
    ，須確認左右無來車，始可小心迅速穿越，亦疏未注意及此
    ，於該處由西往東手牽腳踏車貿然穿越道路，丁○○見狀閃
    避不及，車頭撞及橫越馬路之甲○○，致陳某受有頭部外傷
    併蜘蛛膜下腔出血之傷害。
二、案經甲○○之配偶丙○○○訴請臺灣嘉義地方法院檢察署檢
    察官偵查起訴。
    理  由
一、前揭犯罪事實，業據被告丁○○於本院審理中坦承不諱（見
    本院卷第35頁），核與告訴人丙○○○及告訴代理人乙○○
    於警詢及偵訊中之指訴相符，並有道路交通事故現場圖、道
    路交通事故調查報告表（一）（二）、事故現場暨車損照片
    8張、財團法人佛教慈濟綜合醫院大林分院出具之診斷證明
    書及證人即現場處理員警沈裕盛之職務報告在卷可稽；復查
    ，被告騎乘機車行駛時，本應注意車前狀況，隨時採取必要
    之安全措施，本件被告肇事時天候晴、夜間有照明設備、路
    面乾燥、無缺陷、無障礙物、視距良好等一切情況，並無不
    能注意之情形，有卷附之交通事故調查報告表及現場處理員
    警沈裕盛之職務報告為憑，詎被告疏未注意前方人車，致不
    慎發生本件事故，顯有過失；而本件車禍之肇事責任歸屬，
    經送鑑定及覆議，鑑定意見亦係：「行人甲○○於夜間牽腳
    踏車穿越馬路時，未注意左右來車動態，為肇事主因；丁○
    ○於夜間駕駛重機車，未充分注意車前狀況，為肇事次因。
    」，有臺灣省嘉雲區車輛行車事故鑑定委員會97年12月18日
    嘉雲鑑970760字第0975804037號鑑定意見書及臺灣省車輛行
    車事故覆議鑑定委員會98年5月26日覆議意見書在卷可資參
    照。故雖被害人甲○○亦本應注意在未設行人穿越設施，須
    確認左右無來車，始可小心迅速穿越，竟疏未注意右側來車
    ，貿然穿越道路亦有過失；然本件車禍事故既係被告上開過
    失行為併合肇致，被告自不能解免其罪責。又被害人甲○○
    所受前開傷害，係因被告之過失行為所造成，其二者之間自
    有相當因果關係。綜上事證，被告自白確與事實相符，要屬
    無疑；本案事證明確，被告犯行，應堪認定。
二、核被告丁○○所為，係犯刑法第284條第1項前段之過失傷害
    罪。又被告丁○○於肇事後，在犯罪未被有偵查權之公務員
    或機關發覺前，即主動向據報到場處理之嘉義縣警察局民雄
    分局警員表明其為肇事車輛之駕駛人，並接受裁判等情，有
    現場處理員警沈裕盛之職務報告附卷可佐，是被告對偵查機
    關尚未發覺之犯罪，自首而接受裁判，依刑法第62條前段之
    規定減輕其刑。
三、原審以被告違反刑法第284條第1項前段之過失傷害犯行罪證
    明確，因依刑法第284條第1項前段、第62條前段、第41 條
    第1項前段，刑法施行法第1條之1第1項、第2項前段，逕以
    簡易判決判處被告拘役50日，並諭知如易科罰金以新台幣（
    下同）1000元折算1日之標準，經核其認事用法均無違誤。
    又本件肇事主因係在被害人甲○○，被告係肇事次因一情，
    亦有前開臺灣省嘉雲區車輛行車事故鑑定委員會鑑定意見書
    及臺灣省車輛行車事故覆議鑑定委員會覆議意見書可佐，而
    被告本院審理時亦再三表明其除願協助被害請領保險金外，
    亦同意賠償被害人30萬元，僅係被害人家屬不同意（見本院
    卷第36頁）），故亦見被告並非毫無悔悟之心，此外考量被
    告無前科之素行，犯後坦承犯行之態度，原審量刑拘役50
    日亦屬妥適。上訴人以被告未和解無悔悟之心，原審量刑過
    輕為由，提起上訴，請求撤銷改判，自無理由，應予駁回。
據上論斷，應依刑事訴訟法第455條之1第1項、第3項、第368條
，判決如主文。
本案經檢察官姜智仁到庭執行職務。
中    華    民    國    98    年    6     月    30    日
                刑事第一庭  審判長法  官  許進國
                                  法  官  張志偉
                                  法  官  黃明展
上列正本證明與原本無異。
本件不得上訴。
中    華    民    國    98    年    6     月    30    日
                                  書記官  張菀純
附錄論罪法條全文：
中華民國刑法第284條
（過失傷害罪）
因過失傷害人者，處6月以下有期徒刑、拘役或5百元以下罰金，
致重傷者，處1年以下有期徒刑、拘役或5百元以下罰金。
從事業務之人，因業務上之過失傷害人者，處1年以下有期徒刑
、拘役或1 千元以下罰金，致重傷者，處 3 年以下有期徒刑、
 拘役或2千元以下罰金。


司法院資訊處製作；財團法人民間司法改革基金會備份。
